# 专门用于安置职工的资产的会计处理

提问人：王湘飞 时间：2019-02-17 19:49:18
@chenyiwei 陈版您好，请教一个问题。国有企业 A 根据政府文件向国有企业 B提供借款，款项用于 B改制安置职工费用；同时政府同时将一块土地划拨 A 企业，文件规定待该土地征拆补偿用于偿还 A 企业用于支付 B企业安置费用，请问A 如何对该划拨资产和代 B支付的安置费用进行会计处理，请指教。

回答人：chenyiwei
如果该土地的征收拆迁补偿是偿还 A 企业借款的唯一来源，B 不直接向 A还本付息，则该事项应区分为两项交易分别进行会计处理：（ 1 ）A 向 B 划出资产，金额为借款本金，会计上冲减资本公积；（ 2 ）A接受政府划入土地，金额为预计拆迁补偿款的折现值，列入其他非流动资产，会计上贷记资本公积。